# 求助诸位前辈，请问非同一控制下企业合并形成的客户关系无形资产需要披露哪些相关？

提问人：寺岛伸夫 时间：2017-03-28 17:14:11
求助诸位前辈，某公司 2016 年非同一控制下合并了一家香港的企业，评估形成了客户关系无形资产，按照 10 年进行摊销，请问非同一控制下企业合并形成的客户关系无形资产需要在年报中披露哪些相关信息呢？
万分感谢！！！

回答人：chenyiwei
《企业会计准则解释第 5 号》第一条：
一、非同一控制下的企业合并中，购买方应如何确认取得的被购买方拥有的但在其财务报表中未确认的无形资产？ 答：非同一控制下的企业合并中，购买方在对企业合并中取得的被购买方资产进行初始确认时，应当对被购买方拥有的但在其财务报表中未确认的无形资产进行充分辨认和合理判断，满足以下条件之一的，应确认为无形资产： （一）源于合同性权利或其他法定权利；
（二）能够从被购买方中分离或者划分出来，并能单独或与相关合同、资产和负债一起，用于出售、转移、授予许可、租赁或交换。
企业应当在附注中披露在非同一控制下的企业合并中取得的被购买方无形资产的公允价值及其公允价值的确定方法。